# 收入确认_ 重大融资成分

提问人：wx_5cbd6a2767a5 时间：2022-03-21 21:22:00
请教陈版主，
在收购过程中，我司以 1000 万对价收购A公司100%股权， 1000 万以未来 5 年每年提供 200 万服务的形式支付。
在确认收入的过程中，是否要考虑重大融资成分？

回答人：chenyiwei
这种情况下，应按未来 5 年、每年 200 万元的折现值作为收购股权的成本，同时贷记合同负债（列报为其他非流动负债）。后续 5 年内需考虑折现因素影响，对这部分合同负债确认利息支出并增加合同负债账面价值。每年按约定在实际提供服务时确认 200 万元的服务收入（从合同负债转收入）。